臺灣雲林地方法院刑事判決　　　　　　　　　　　　　九十三年度簡上字第七號
　　上　訴　人　臺灣雲林地方法院檢察署檢察官
　　被　　　告　甲○○
右上訴人因被告違反電信法等案件，不服本院九十三年度虎簡字第一０五號中華民國
九十三年五月十日第一審簡易判決（聲請簡易判決處刑書案號：九十三年度偵緝字第
三三號）提起上訴，本院管轄第二審之合議庭判決如左：
    主  文
原判決撤銷。
甲○○連續意圖為自己不法之利益，以無線方式，盜用他人電信設備通信，處有期徒
刑肆月，如易科罰金，以佰元折算壹日。緩刑貳年。
    事  實
一、甲○○於民國九十二年十二月上旬某日，在雲林縣虎尾鎮某處，拾獲章立鋒所遺
    失之ＭＯＴＯＲＯＬＡ廠牌ＧＴ三六八八型手機一支（含門號00000000
    00號行動電話ＳＩＭ卡一張，由章立鋒之父丙○○向中華電信股份有限公司（
    下稱中華電信）所申請使用），為達利用該行動電話內之ＳＩＭ卡盜打行動電話
    ，以免支付行動電話費的目的，竟意圖為自己不法之所有，予以侵占入己，進而
    基於意圖為自己不法利益之概括犯意，以上開行動電話，自九十二年十二月十五
    日上午七時四十分三十二秒起至同月二十五日凌晨零時三十四分十秒止，在雲林
    縣境內，連續以此無線方式盜用0000000000號ＳＩＭ卡內屬電腦電磁
    紀錄之電子序號及內碼，撥打至張婉甄、吳純儀、張宏彬等人之電話，致使中華
    電信無線通信系統陷於錯誤，誤以為係合法使用者所撥打，予以接收而提供行動
    電話通信服務，使甲○○獲得免費使用行動電話通信之財產上不法利益，達新臺
    幣三萬七千九百二十元，足以生損害於中華電信及章立鋒。嗣因中華電信服務員
    於九十二年十二月二十五日上午九時告知章立鋒之父丙○○上開門號之電話費暴
    增後，發覺遭他人盜用通信，始報警循線查獲。
二、案經雲林縣警察局虎尾分局報告臺灣雲林地方法院檢察署檢察官偵查起訴。
    理  由
一、程序方面：
　　被告經合法傳喚，無正當理由不到庭，依法不待其陳述直接判決。
二、認定犯罪事實所憑證據及理由：
  　(1)被告於偵查及本院之自白。
  　(2)被害人丙○○於警訊之指訴。
  　(3)證人章立鋒及張婉甄於警訊及偵查中之證述。
  　(4)行動電話通聯紀錄暨通話費一份。
三、撤銷改判之理由：
    按「犯第五十六條至第五十八條之罪者，其『電信器材』，不問屬於犯人與否，
    沒收之」，電信法第六十條固有明文。然觀之電信法第五十六條第二項規定：「
    意圖供自己或第三人盜接或盜用『他人電信設備』通信，而製造、變造或輸入『
    電信設備』者」或「意圖供第三人盜接或盜用『他人電信設備』通信，而販賣、
    轉讓、出租或出借『電信器材』者」，可知法條之中供行為人犯罪之工具始為所
    謂之『電信器材』，亦即同法第六十條應沒收之物。而本件章立鋒所有之手機應
    係供被告盜用『他人電信設備』之工具，而非第六十條所稱之『電信器材』，自
    無從依電信法第六十條宣告沒收；又該行動電話既為證人章立鋒所有，且非屬違
    禁物，亦毋庸依刑法第三十八條第一項各款之規定宣告沒收。原審將上開行動電
    話沒收，實有違誤。原判決既有上開可議之處，自應由本院予以撤銷改判。
四、論罪科刑之理由：
    (1)被告所為，係犯電信法第五十六條第一項之盜用他人電信設備罪及刑法第三百
      三十七條之侵占遺失物罪。
    (2)被告先後多次盜用他人電信設備之犯行，時間緊接，方法相同，觸犯構成要件
      相同之罪，顯係基於概括犯意為之，為連續犯，依刑法第五十六條之規定，以
      一罪論，並加重其刑。
    (3)被告為達盜用他人電信設備之目的而侵占遺失物，所犯上開二罪間，有方法結
      果之牽連關係，應依刑法第五十五條後段之規定，從一重之連續盜用他人電信
      設備罪處斷。
    (4)爰審酌被告年輕識淺，因一時貪念致罹刑典，犯罪手段尚稱平和，事後已與被
      害人達成和解，並已賠償被害人所受之損害（見九十三年度偵緝字第三三號偵
      查卷第二一頁偵訊筆錄），且坦承犯行，犯後態度良好等一切情狀，量處如主
      文所示之刑，並諭知易科罰金之折算標準。
    (5)被告未曾受有期徒刑以上刑之宣告，有臺灣高等法院被告全國前案紀錄表、刑
      事資料查註紀錄表各一份附卷可稽，且已賠償被害人所受之損害，業如上述，
      其受前開刑之宣告，已足以促其警惕，當無再犯之虞，本院認為前開所宣告之
      刑以暫不執行為適當，爰諭知緩刑二年，以啟自新。
五、適用之法條：
    (1)刑事訴訟法第第四百五十五條之一第三項、第三百六十九條第一項前段、第三
      百七十一條、第三百六十四條、第二百九十九條第一項前段。
    (2)電信法第五十六條第一項。
    (3)刑法第十一條前段、第五十六條、第三百三十七條、第五十五條後段、第四十
      一條第一項前段、第七十四條第一款。
    (4)罰金罰鍰提高標準條例第一條前段、第二條。
本案經檢察官乙○○到庭執行職務。
中　　　華　　　民　　　國　　　九十三　　　年　　八　　月　　　三　　　日
                                        臺灣雲林地方法院刑事第四庭
                                            審判長法官
                                                  法官
                                            　　　法官
右正本證明與原本無異。
如不服本判決，應於判決送達後十日內，向本院提出上訴狀。（須附繕本）
                                            書記官　□　□　□
中　　　華　　　民　　　國　　　九十三　　　年　　七　　月　　二十六　　日
附錄本判決論罪科刑法條：
電信法第五十六條
意圖為自己或第三人不法之利益，以有線、無線或其他電磁方式，盜接或盜用他人電
信設備通信者，處五年以下有期徒刑，得併科新台幣一百五十萬元以下罰金。
意圖供自己或第三人盜接或盜用他人電信設備通信，而製造、變造或輸入電信器材者
，處一年以上七年以下有期徒刑，得併科新台幣三百萬元以下罰金。意圖供第三人盜
接或盜用他人電信設備通信，而販賣、轉讓、出租或出借電信器材者，亦同。
意圖供自己或第三人犯罪之用而持有前項之電信器材者，處三年以下有期徒刑，得併
科新台幣五十萬元以下罰金。
第一項及第二項之未遂犯罰之。
